【裁判字號】    97,訴,473
【裁判日期】    970416
【裁判案由】    違反槍砲彈藥刀械管制條例
【裁判全文】
臺灣高雄地方法院刑事判決               97年度訴字第473號
公  訴  人  臺灣高雄地方法院檢察署檢察官
被      告  甲○○
                    （現於臺灣高雄第二監獄執行中）
指定辯護人 本院公設辯護人丙○○
上列被告因違反槍砲彈藥刀械管制條例案件，經檢察官提起公訴（
96年度偵緝字第3216號），本院判決如下：
    主  文
甲○○無罪。
    理  由
一、公訴意旨略以：被告甲○○明知具有殺傷力之改造手槍及具
    殺傷力之土造、制式子彈均係槍砲彈藥刀械管制條例所公告
    列管之違禁物，非經主管機關許可不得持有、寄藏，竟未經
    許可而出於持有殺傷力之改造手槍、子彈之犯意，於95年11
    月9 日15時20分許，駕駛車牌號碼XA-0865 號自用小客車時
    ，將如附表所示槍枝、子彈藏置於該自用小客車副駕駛座旁
    之1 只藍色塑膠袋內而持有之。嗣被告駕駛上開車輛行經高
    雄縣大寮鄉○○村○○街5 號前，因行跡可疑，於警執行臨
    檢時，當場查獲，並扣得如附表所示槍枝2 把及子彈3 顆。
    因認被告涉犯槍砲彈藥刀械管制條例第8 條第4 項、第12條
    第4 項罪嫌。
二、按犯罪事實應依證據認定之，無證據不得認定犯罪事實。不
    能證明被告犯罪者，應諭知無罪之判決，刑事訴訟法第154
    條第2 項、第301 條第1 項分別定有明文。次按事實之認定
    ，應憑證據，如未能發現相當證據，或證據不足以證明，自
    不能以推測或擬制之方法，以為裁判基礎。又認定犯罪事實
    所憑之證據，雖不以直接證據為限，間接證據亦包括在內；
    然而無論直接或間接證據，其為訴訟上之證明，須於通常一
    般之人不致有所懷疑，而得確信其為真實之程度者，始得據
    為有罪之認定，倘其證明尚未達到此一程度，而有合理之懷
    疑存在時，即無從為有罪之認定（最高法院40年台上字第86
    號、76年台上字第4986號判例意旨參照）。
三、本件公訴人認被告涉有違反槍砲彈藥刀械管制條例第8 條第
    4 項、第12條第4 項罪嫌，無非係以：(一)被告於警詢、偵訊
    之供述；(二)如附表所示槍枝、子彈扣案及現場照片8 張；(三)
    內政部內政部警政署刑事警察局槍彈鑑定書1 份等作為所憑
    主要論據。惟訊據被告甲○○堅詞否認有上揭違反槍砲彈藥
    刀械管制條例犯行，並辯稱：當日伊開車載丁○○（綽號細
    仔）回家，警方所查獲之槍、彈係坐在副駕駛座之丁○○所
    持有，警方到現場時，丁○○將之丟在副駕駛座後下車逃逸
    ，伊並未持有扣案槍、彈等語。
四、經查：
  (一)被告於警詢、偵訊及本院審理時始終一致堅稱扣案槍、彈為
    案外人丁○○所持有，其未持有扣案槍、彈等情，有被告警
    詢、偵訊及本院審理時筆錄在卷可稽。又被告上開所辯，並
    核與證人丁○○於本院審理時證稱：扣案槍、彈是張程洲於
    案發前1 、2 日寄放在我這，案發當日（95年11月9 日）約
    在被告家樓下要還給張程洲，我將槍彈帶過去，未等到張程
    洲，所以被告要載我回家就被警方查獲，被告未持有搶案槍
    、彈等語相符（見本院第56至59頁審判筆錄）。復佐以扣案
    槍、彈係警員在車牌號碼XA-0865 號自用小客車副駕駛座旁
    1 只藍色塑膠袋內查獲（參公訴意旨及警卷第29頁照片），
    與被告所辯及證人丁○○上開證述情節互核一致，自堪認扣
    案槍、彈確屬證人丁○○實力範圍支配之下，而屬證人丁○
    ○所持有，被告上開所辯，應堪採信。
  (二)扣案槍、彈係屬案外人丁○○所持有，並非被告持有，已如
    上述，而檢察官所舉其他證據即如附表所示槍枝、子彈扣案
    、現場照片及內政部警政署刑事警察局槍彈鑑定書等，經審
    酌後，固足以證明案發當日有扣得如附表所示槍、彈及上開
    槍、彈具殺傷力等情，然均尚不足以證明被告持有扣案槍、
    彈，自難憑此認定被告有公訴意旨所載違反槍砲彈藥刀械管
    制條例之犯行。
五、綜上所述，公訴人所憑之證據，均尚不足以認定被告有公訴
    意旨所指違反槍砲彈藥刀械管制條例犯行，被告所辯：警方
    所查獲之槍、彈係案外人丁○○所持有，伊並未持有扣案槍
    、彈等語，尚堪採信，已詳如前述。此外，復查無其他事證
    足認被告確有公訴意旨所指犯行，是公訴人所舉之證據，其
    為訴訟上之證明，既未達到通常一般之人均確信被告有公訴
    意旨所指違反槍砲彈藥刀械管制條例犯行之真實程度，揆諸
    前揭說明，被告犯罪尚屬不能證明，自應為被告無罪之諭知
    。
據上論斷，應依刑事訴訟法第301 條第1 項，判決如主文。
本案經檢察官乙○○到庭執行職務。
中    華    民    國    97    年    4    月    16     日
                  鳳山刑事第一庭審判長法  官  黃三友
                                      法  官  陳盈吉
                                      法  官  林永村
以上正本證明與原本無異。
如不服本判決，應於判決送達後10日內，向本院提出上訴狀。
中    華    民    國    97    年    4     月    16    日
                                      書記官  李祥銘
附表：
┌───┬─────────────────────┬──┐
│編號  │  名  稱                                  │數量│
├───┼─────────────────────┼──┤
│  1   │仿0.38吋制式轉輪手槍製造之仿造轉輪手槍（槍│1把 │
│      │身號碼151942、槍枝管製編號為0000000000號）│    │
├───┼─────────────────────┼──┤
│  2   │仿貝瑞塔廠1934型半自動手槍製造之槍枝，換裝│1把 │
│      │土造金屬槍管而成之改造手槍（槍身號碼V.T-19│    │
│      │34、槍枝管製編號為0000000000號）          │    │
├───┼─────────────────────┼──┤
│  3   │制式子彈（批號為ACP9638SPLN號）           │3顆 │
└───┴─────────────────────┴──┘


司法院資訊處製作；財團法人民間司法改革基金會備份。
